【裁判字號】    89,易,2446
【裁判日期】    890630
【裁判案由】    竊盜
【裁判全文】
臺灣高雄地方法院刑事判決                        八十九年度易字第二四四六號
    公訴人  臺灣高雄地方法院檢察署檢察官
    被  告  甲○○
右列被告因竊盜案件，經檢察官聲請依簡易判決處刑（八十九年偵字第九六六七號）
，本院高雄簡易庭（八十九年雄簡字五七六號）認不宜適用簡易訴訟程序，而簽移本
院刑事普通庭審理，本院判決如左：
    主  文
甲○○逾越安全設備，於夜間侵入住宅竊盜，累犯，處有期徒刑柒月。
    事  實
一、甲○○前於民國八十五年五月十三日，因違反麻醉藥品管理條例案件，經判處有
    期徒刑二月確定，於八十五年八月十二日執行完畢，翌（十三）日出獄；又於八
    十五年八月三十一日，因違反麻醉藥品管理條例案件，經判處有期徒刑五月確定
    ，於八十五年十月十七日易科罰金執行完畢。
二、甲○○意圖為自己不法之所有，基於竊盜之故意，於八十九年四月二十六日晚上
    七時三十分許，自高雄市○○○路五十六巷九號外攀爬至二樓，再逾越窗戶進入
    該址二樓郭文佩之住處，而竊取郭文佩所有之耳環五只、墜子一只、珊瑚戒指一
    只、玉戒四只（共價值新台幣三百元）。得手後欲離去時，適隔鄰高雄市中小企
    業銀行之警衛宋景憲聽見有人高呼小偷而攜木棍趕至現場察看，並於上址三樓陽
    台發現甲○○，宋景憲遂要求甲○○不要動，嗣經警趕至後當場逮捕甲○○，並
    自甲○○身上起獲上開耳環等失竊之物品。
三、案經高雄市政府警察局刑事警察大隊移送臺灣高雄地方法院檢察署檢察官偵查聲
    請簡易判決處刑，再經本院高雄簡易庭簽移本院刑事普通庭
    理  由
一、訊據被告甲○○於本院審理時，就右揭事實，除辯稱：已忘記是如何進入屋內等
    語外，餘均坦承不諱，並據證人宋景憲證述、及被害人郭文佩指述在卷，復有贓
    物認領保管收據一紙在卷可佐。又案重初供，而被告於警訊時業已供承係攀爬至
    二樓進入，本院審理時復供稱係自窗戶進入，故堪信被告係攀爬至二樓後逾越窗
    戶進入屋內無訛。綜上所述，事證明確，被告犯行堪予認定。
二、核被告所為，係犯刑法第三百二十一條第一項第一款、第二款之逾越安全設備，
    於夜間侵入住宅竊盜罪。公訴人認被告係犯刑法第三百二十一條第一項第一款之
    竊盜罪，容有未洽，惟因只是加重條件之增加，無庸變更起訴法條。又被告前於
    八十五年八月三十一日，因違反麻醉品管理條例案件，經判處有期徒刑五月，八
    十五年十月十七日易科罰金執行完畢，有台灣高等法院被告全國前案紀錄表及臺
    灣高雄地方法院檢察署刑案資料查註記錄表各一份在卷可佐，其於執行完畢後五
    年內再犯有期徒刑以上之本罪，應依累犯之規定加重其刑。爰審酌被告之品性、
    犯罪之手段、目的、所生危害，犯罪後之態度，量處如主文所示之刑。
據上論斷，應依刑事訴訟法第二百九十九條第一項前段，刑法第三百二十一條第一項
第一款、第二款、第四十七條，判決如主文。
本案經檢察官李門騫到庭執行職務。
中      華      民      國    八十九    年      六      月      三十    日
                                臺灣高雄地方法院刑事第六庭
                                    法  官  洪碩垣
右正本證明與原本無異。
如不服本判決，應於判決送達後十日內，向本院提出上訴狀。
                                    書記官  高惠珠
中      華      民      國    八十九    年      七      月      六      日
附錄本判決論罪之法條：
中華民國刑法第三百二十一條
 (加重竊盜罪)
犯竊盜罪而有左列情形之一者，處六月以上五年以下有期徒刑：
一  於夜間侵入住宅或有人居住之建築物、船艦，或隱匿其內而犯之者。
二  毀越門扇、牆垣或其他安全設備而犯之者。
三  攜帶兇器而犯之者。
四  結夥三人以上而犯之者。
五  乘火災、水災或其他災害之際而犯之者。
六  在車站或埠頭而犯之者。
前項之未遂罰之。


司法院資訊處製作；財團法人民間司法改革基金會備份。
